【裁判字號】    97,消債更,680
【裁判日期】    970922
【裁判案由】    聲請更生程序
【裁判全文】
臺灣高雄地方法院民事裁定        97年度消債更字第680 號
聲  請  人
即  債務人  甲○○
訴訟代理人  陳聰敏律師
上列當事人聲請消費者債務清理條例事件，本院裁定如下：
    主  文
債務人甲○○自中華民國九十七年九月二十二日中午十二時起開
始更生程序。
命司法事務官進行本件更生程序。
    理  由
一、本件聲請人主張：因消費借貸、信用卡或現金卡契約，對金
    融機構負有債務，有不能清償債務情事，前已提出債權人清
    冊，依中華民國銀行公會會員辦理消費金融案件無擔保債務
    協商機制，以書面向最大債權金融機構國泰世華商業銀行請
    求共同協商債務清償方案。雖經協商成立，聲請人應月付新
    台幣（下同）24,182元，惟聲請人每月收入約9,000元至10,
    000元左右，加計其配偶收入亦僅有29,000元至30,000元左
    右，扣除每月必要支出之生活費用及其2名子女之扶養費合
    計至少32,000元後，實已有不可歸責於聲請人之事由致無法
    依協商條件清償；且其無擔保或無優先權之債務總額未逾1,
    200萬元，復未經法院裁定開始清算程序或宣告破產，爰提
    出本件聲請等語。
二、按債務人不能清償債務或有不能清償之虞，且無擔保或無優
    先權之債務總額未逾1,200 萬元者，於法院裁定開始清算程
    序或宣告破產前，得向法院聲請更生；法院開始更生程序之
    裁定，應載明其年、月、日、時，並即時發生效力；法院裁
    定開始更生或清算程序後，得命司法事務官進行更生或清算
    程序，必要時得選任律師、會計師或其他適當之自然人或法
    人一人為監督人或管理人；消費者債務清理條例第3 條、第
    42條第1 項、第45條第1 項及第16條第1 項定有明文。次按
    於消費者債務清理條例施行前，債務人依金融主管機關協調
    成立之中華民國銀行公會會員，辦理消費金融案件無擔保債
    務協商機制與金融機構成立之協商，準用同條例第151 條第
    5 項之規定，即債務人與金融機構協商成立者，不得聲請更
    生或清算，但因不可歸責於己之事由，致履行顯有重大困難
    者，不在此限。消費者債務清理條例第151 條第5 項、第6
    項亦分別定有明文。
三、經查：聲請人於95年11月13日與國泰世華商業銀行達成還款
    協商，約定自95年12月起按月還款24,182元等情，有協議書
    及無擔保還款計畫各1份（本院卷第18、19頁）在卷可稽，
    堪信為真實。又聲請人95年度之收入為91,131元，96年度之
    收入則為2,060元，別無其他財產，有財政部高雄市國稅局
    95 、96年度綜合所得稅各類所得資料清單及財產歸屬資料
    清單（卷第19至21頁）在卷可稽；是被告依上開課稅資料既
    已幾無所得，故其自陳現每月收入24,000元之事實，應堪採
    信；則以其收入，如又須按月清償協商款項24,182元，顯難
    達成。又聲請人尚須扶養2名子女，倘強令聲請人繼續依協
    議還款，勢必惡化聲請人之經濟狀況至絕境；是本院認為聲
    請人無法履行協商條件致發生毀諾之情事，核屬本條例第15
    1條第5項但書所規定之不可歸責於己致履行顯有重大困難之
    事由，自應予其更生之機會。此外，聲請人亦無本條例第6
    條第3項、第8條或第46條各款所定駁回更生聲請之事由存在
    ，是本件聲請應予准許，並命司法事務官進行本件更生程式
    。
中    華    民    國    97    年    9    月    22    日
                  臺灣高雄地方法院鳳山簡易庭
                          法  官  楊智守
上為正本係照原本作成。
本件不得抗告。
本裁定已於97年9月22日中午12時公告。
中    華    民    國    97    年  9    月    22    日
                          書記官  洪育祺


司法院資訊處製作；財團法人民間司法改革基金會備份。
